【裁判字號】    89,易,2438
【裁判日期】    891230
【裁判案由】    違反就業服務法
【裁判全文】
臺灣桃園地方法院刑事判決                        八十九年度易字第二四三八號
    公  訴  人  臺灣桃園地方法院檢察署檢察官
    被      告  丙○○○股份有限公司
    代  表  人  甲○○
    被      告  乙○○○
右列被告因違反就業服務法案件，經檢察官提起公訴（八十九年度偵字第一０四０五
、第一三０七０號）暨移送併辦（八十九年度偵字第一四七九０號），本院判決如左
：
    主      文
乙○○○法人之代理人，因執行業務違反雇主不得聘僱未經許可之外國人之規定，其
聘僱人數為貳人，累犯，處有期徒刑陸月，如易科罰金以銀圓參佰元即新臺幣玖佰元
折算壹日。
丙○○○股份有限公司之代理人，因執行業務，違反雇主不得聘僱未經許可之外國人
規定，其聘僱人數為貳人，科罰金新臺幣參萬元。
    事      實
一、乙○○○先於民國（下同）七十五年八月十二日，在桃園縣桃園市○○路一四一
    四巷十五號設立貿翔企業股份有公司（下稱貿翔公司），自任負責人。嗣於八十
    三年九月十三日在同市路二十七號設立丙○○○股份有限公司（以下簡稱丙○○○公司），而由其配偶甲○○任負責人，其則任總經理，二家公司均設廠於同市
    路巷二十八號。其間乙○○○曾於八十三年五月十三日因違反就業服務法為本院
    判處有期徒刑四月，嗣於同年七月二十三與另案合併定應執行刑有期徒刑七月，
    八十四年五月十五日送監服刑，同年八月十日執行完畢。仍不知悔改，明知雇主
    未經向主管機關行政院勞工委員會申請許可，不得僱用外國人於中華民國境內從
    事工作，竟於執行業務時，未經申請許可，以丙○○○公司之名義，於八十八年
    十月初某日，一次僱用ＦＵＡＤＨＡＳＡＮ及Ｍ０ＨＡＭＭＤＤＡＳＨＲＡＦ（
    下稱ＭＤ）二名外國人在前揭工廠內，從事燙布工作，薪資均為每月新台幣一萬
    七千元。嗣於八十八年十一月二十五十八時許，為警在前述工廠內，當場查獲正
    在線上工作之ＦＵＡＤＨＡＳＡＮ，但未查獲ＭＤ，乙○○○旋將ＭＤ解僱，嗣
    於八十九年八月二十四二時三十分許，為警在台北市○○路與德惠街口查獲而供
    出上情。
二、案經桃園縣警察局大園分局報請台灣桃園地方法院檢察署檢察官偵查起訴暨台北
    市政府警察局中山分局報請台灣桃園地方法院檢察署檢察官移送併辦。
    理      由
一、右揭事實，訊據被告乙○○○坦承不諱，核與證人即前述二名外勞供述其二人確
    曾於被告乙○○○之工廠內工作一節相符，雖依證人ＭＤ於警訊之供述，其受被
    告乙○○○之僱用始於八十八年二月二十五日，係在另名外勞之前，與被告供述
    係同時僱用一情不符，然此部份，迭為丙○○○公司之負責人甲○○及廠長徐昌
    榮於本院審理時咸稱確係同時僱用該二名外勞等語甚明，且依就業服務法之規定
    ，一次違法僱用二名外國人工作，其法定本刑與連續多次一次違法僱用一人之法
    定本刑相較，以一次僱用二人較重，被告乙○○○既就應受較重處罰之情節堅詞
    不諱，並經公司廠長結證證述被告所言屬實，自應以被告乙○○○之自白為可採
    ，此外復有卷附之工作考勤表，丙○○○公司之經濟部工廠登記証、公司執照等
    資料可稽，本件事証明確，被告乙○○○之犯行，洵堪認定。而其係以丙○○○
    公司之名義，於執行業務時僱用該二名外勞，故丙○○○公司，亦應依法論科。
二、按雇主不得聘僱未經許可之外國人，為就業服務法第五十三條第一款定有明文。
    被告乙○○○為丙○○○公司之總經理，為法人之代理人，其因執行業務，代理
    丙○○○公司一次聘僱未經許可之外國人二人，核其所為，係違反就業服務法第
    五十三條第一款之規定，其聘僱人數為二人，應依同法第五十八條第二項、第一
    項後段之規定處斷。公訴人請求併辦被告乙○○○非法僱用外勞ＭＤ部份，因與
    起訴部份核屬單純一罪，為起訴效力所及，本院自得審理，附此敘明。又被告丙○○○公司為法人，乙○○○則為該公司之代理人，其因執行業務，代理被告丙○○○公司非法僱用上揭外國人而違反就業服務法第五十八條第一項後段之罪，
    依同法第五十八條第二項規定，對被告丙○○○公司自應科以同法第五十八條第
    一項後段所定之罰金刑。公訴人因認被告丙○○○公司之代理人非法僱用外國人
    僅一人，故認被告公司應適用第五十八條第一項前段之規定，科以罰金刑，惟被
    告乙○○○係以被告丙○○○公司之名義一次非法僱用二名外國人，前已述明，
    故就未經起訴之僱用外國人ＭＤ部份，因與起訴部份亦同為單純一罪之關係，本
    院除得予以審理外，同應變更適用之法條，併此說明。又被告乙○○○曾於八十
    三年五月十三日因違反就業服務法為本院判處有期徒刑四月，嗣於同年七月二十
    三與另案合併定應執行刑有期徒刑七月，八十四年五月十五日送監服刑，同年八
    月十日執行完畢，有台灣高等法院之前案紀錄表可稽，五年內再犯本件有期徒刑
    以上之罪，為累犯，應加重其刑。爰審酌被告乙○○○非法僱用外國人人數多寡
    、期間之久暫、對國家經濟秩序、社會安全所生影響及犯罪後之態度等一切情狀
    ，量處如主文所示之刑，並諭知易科罰金之折算標準，被告丙○○○公司部分則
    科以罰金刑，以資懲儆。
據上論斷，應依刑事訴訟法第二百九十九條第一項前段，就業服務法第五十八條第二
項、第一項後段、刑法第十一條前段、第四十一條、第四十七條，罰金罰鍰提高標準
條例第二條，現行法規所定貨幣單位折算新台幣條例第二條，判決如主文。
本案經檢察官何祖舜到庭執行職務。
中        華       民        國     八十九    年    十二   月   三十    日
                                臺灣桃園地方法院刑事第一庭
                                    法  官     潘     政     宏
右正本證明與原本無異。
如不服本判決，應於判決送達後十日內向本院提出上訴狀( 應附繕本 )，上訴於
臺灣高等法院。
                                      書記官   蔡   春   榮
中        華        民        國   九十   年   一   月    十一    日
附論罪科刑依據之法條：
就業服務法第五十八條第二項、第一項前段


司法院資訊處製作；財團法人民間司法改革基金會備份。
